臺灣臺中地方法院行政訴訟裁定
111年度全字第1號
聲  請  人  財政部北區國稅局
即  債權人          
代  表  人  蔡碧珍  

相  對  人  賴瑞呈  

即  債務人                      
上列當事人間聲請假扣押事件，債權人聲請假扣押，本院裁定如
下：
    主  文
債權人得對於債務人之財產於新臺幣23,175,000元範圍內為假扣
押。
債務人如為債權人供擔保新臺幣23,175,000元，或將債權人請求
之金額新臺幣23,175,000元提存後，得免為或撤銷假扣押。
聲請訴訟費用由債務人負擔。
　　理  由
一、按「前項欠繳應納稅捐之納稅義務人，有隱匿或移轉財產、
    逃避稅捐執行之跡象者，稅捐稽徵機關得聲請法院就其財產
    實施假扣押，並免提供擔保。但納稅義務人已提供相當財產
    擔保者，不在此限」、「主管稽徵機關對於逃稅、漏稅案件
    應補徵之稅款，經核定稅額送達繳納通知後，如發現納稅義
    務人有隱匿或移轉財產逃避執行之跡象者，得敘明事實，聲
    請法院假扣押，並免提擔保。但納稅義務人已提供相當財產
    保證，或覓具殷實商保者，應即聲請撤銷或免為假扣押」，
    稅捐稽徵法第24條第2項、所得稅法第110條之1定有明文。
    次按行政訴訟法第293條第1項規定：「為保全公法上金錢給
    付之強制執行，得聲請假扣押。前項聲請，就未到履行期之
    給付，亦得為之」；同法第297條準用民事訴訟法第527條規
    定：「假扣押裁定內，應記載債務人供所定金額之擔保或將
    請求之金額提存後，得免為或撤銷假扣押」。
二、經查，本件相對人經聲請人所屬基隆分局(以下簡稱基隆分
    局)查獲於109年6月3日出售土地未依規定辦理個人房屋及土
    地交易所得稅申報，交易課稅所得為103,000,000元(見本院
    卷第21頁之相對人個人房屋土地交易所得稅未申報核定通知
    書)，聲請人已依法核定補徵個人房屋及土地交易所得稅46,
    350,000元，經按補徵稅額處3倍以下之罰鍰，於111年5月13
    日對相對人裁處應補徵罰鍰23,175,000元，開徵起迄日為11
    1年7月1日至同年7月10日，並於111年5月26日合法送達個人
    房屋土地交易所得稅違章裁處書及違章案件罰鍰繳款書，有
    雙掛號郵件送達證書(見本院卷第21-30頁之相對人個人房屋
    土地交易所得稅違章裁處書、違章案件罰鍰繳款書及基隆分
    局111年5月18日北區國稅基隆綜字第1111033016號函及送達
    證書)可稽，惟相對人迄今尚未繳納或提供相當擔保，難期
    罰鍰有繳納之可能。
三、再查，相對人於109年1月22日以買賣取得自第三人趙爾鍵君
    之土地，嗣於109年6月3日出售該筆土地且未申報交易課稅
    所得高達103,000,000元，其主張出售價款已全數抵償債務
    ，並無收取任何價金(見本院卷第31-33頁之相對人111年12
    月10日談話記錄)，惟其高額借貸均無相關票據、借據或銀
    行帳戶流向可證，即債權債務之原本不明，查其名下僅存車
    輛1台(車牌號碼000-0000，年份1996年)，亦無與高額所得
    或借貸金流合理對應之存款(見本院卷第35頁之相對人全國
    財產稅總歸戶財產查詢清單及111年5月17日欠稅人存款資料
    查詢情形表)，足認有蓄意隱匿資金、移轉財產藉以規避稅
    捐執行之情事，如俟繳納期間屆滿30日後始移送強制執行或
    相對人藉提起行政救濟程序拖延稅捐執行，日後恐有不能執
    行或甚難執行之虞。
四、經核聲請人應已為相當之釋明，尚無不合。則揆諸首揭規定
    ，聲請人為保全其對相對人之公法上金錢給付債權23,175,0
    00元，聲請於該範圍內對相對人之財產為假扣押，於法有據
    ，應予准許。惟相對人如為聲請人提供擔保金23,175,000元
    或將同額之請求金額提存後，得免為或撤銷假扣押。末按「
    假扣押之聲請，由管轄本案之行政法院或假扣押標的所在地
    之地方法院行政訴訟庭管轄；……」行政訴訟法第294條第1項
    定有明文；依上述相對人全國財產稅總歸戶財產查詢清單，
    相對人之財產有汽車一輛，其車主地址位於台中市；故本件
    之聲請本院應有管轄權，附此敘明。
五、依稅捐稽徵法第24條第2項、所得稅法第110條之1、行政訴
    訟法第104條、第297條、民事訴訟法第95條、第78條、第52
    7條，裁定如主文。
中　　華　　民　　國　　111 　年　　6 　　月　　17　　日
                行政訴訟庭  法　官  吳俊螢
以上正本證明與原本無異。
如不服本裁定應於送達後10日內向本院提出抗告狀。
中　　華　　民　　國　 111　　年　　6　　月　　 17   日
                            書記官  王素珍